臺灣桃園地方法院刑事判決　　　　　 100年度審交易字第32號
公　訴　人　臺灣桃園地方法院檢察署檢察官
被　　　告　邱福亮
上列被告因公共危險案件，經檢察官提起公訴（99年度偵字第24
677 、26214 、27829 、27830 、29086 號），被告於本院準備
程序進行中，就被訴事實為有罪之陳述，經本院告知簡式審判程
序意旨，並聽取公訴人及被告之意見後，本院裁定進行簡式審判
程序審理，茲判決如下：
    主  文
邱福亮犯如附表所示之罪，均累犯，分別判處如附表主文欄所示
之刑。應執行有期徒刑貳年。
    事  實
一、邱福亮前於民國98年間，因公共危險品案件，經本院以98年
    度訴字第273 號判決判處有期徒刑1 年2 月確定，入監執行
    後，於99年3 月16日因縮刑期滿執行完畢。詎不知悔改，明
    知汽車駕駛人服用酒類後，不能安全駕駛動力交通工具者，
    不得駕車， (一)於99 年8 月23日晚間7 時許起至11時許止
    ，在桃園縣中壢市桃園大圳吉林路旁的中山公園飲用米酒與
    啤酒，已達不能安全駕駛動力交通工具之程度後，仍於同日
    晚間11時許，自上址騎乘車牌號碼K3Z-257 號重型機車前往
    中壢市○○路友人家。嗣於翌日凌晨0 時41分許，行經桃園
    縣中壢市○○路20號前為警查獲，並測得其呼氣酒精濃度達
    每公升1.44毫克。（二）於99年8 月27日凌晨0 時許起至3
    時許止，在桃園縣中壢市自立新村旁的公園飲用米酒約1 瓶
    ，而達不能安全駕駛動力交通工具之程度後，仍於同日凌晨
    3 時許，自上址騎乘車牌號碼K3Z-257 號重型機車上路。嗣
    於同日凌晨3 時35分許，行經桃園縣中壢市○○街186 巷18
    號前為警查獲，並測得其呼氣酒精濃度達每公升0.82毫克。
    （三）於99年9 月19日下午4 時許起至晚間6 時許止，在桃
    園縣中壢市○○路上的三角公園飲用米酒約1 瓶，而達不能
    安全駕駛動力交通工具之程度後，仍於同日晚間6 時許，自
    上址騎乘車牌號碼K3Z-257 號重型機車上路返家。嗣於翌日
    凌晨2 時30分許，在桃園縣中壢市○○○路前為警查獲，並
    測得其呼氣酒精濃度達每公升0.63毫克（起訴書誤載為0.68
    毫克應予更正）。（四）於99年9 月25日晚間7 時許起至同
    年月26日上午7 時許止，在桃園縣中壢市○○路上的三角公
    園飲用米酒約5 瓶，而達不能安全駕駛動力交通工具之程度
    後，仍於同年月26日上午7 時許，自上址騎乘車牌號碼K3Z-
    257 號重型機車上路返家，嗣於同日下午2 時29分許，行經
    桃園縣中壢市○○路與文化路口為警查獲，並測得其呼氣酒
    精濃度達每公升1.23毫克。 (五)於99 年10月3 日之不詳時
    間，在不詳地點飲用不詳酒類，而達不能安全駕駛動力交通
    工具之程度後，仍於同日晚間9 時許騎乘車牌號碼K3Z-257
    號重型機車前往中壢市○○路友人家，嗣於同日晚間9 時1
    分許，行經桃園縣中壢市○○路○段60巷66號附近為警查獲
    ，並測得其呼氣酒精濃度達每公升1.67毫克。
二、案經桃園縣政府警察局中壢分局報告臺灣桃園地方法院檢察
    署檢察官偵查起訴。
    理  由
一、本案被告邱福亮所犯為死刑、無期徒刑或最輕本刑為3 年以
    上有期徒刑以外之罪，其於本院準備程序中就前揭被訴事實
    均為有罪之陳述，經本院告知簡式審判程序之旨，並聽取當
    事人意見後，本院依刑事訴訟法第273 條之1 第1 項規定，
    裁定進行簡式審判程序，合先敘明。
二、上揭犯罪事實，業據被告邱福亮於檢察官訊問及本院審理時
    坦承不諱，復有附表證據欄所示之證據等在卷可稽。被告自
    白核與事實相符，本件事證明確，被告犯行堪以認定。
三、核被告犯罪事實（一）至（五）所為，均係犯刑法第185 條
    之3 之公共危險罪。被告所犯上開五罪間，犯意各別，行為
    互殊，應分論併罰。又被告有如事實欄一所載之犯罪科刑及
    執行完畢紀錄，此有臺灣高等法院被告前案紀錄表在卷可按
    ，其於有期徒刑執行完畢後，於5 年以內故意再犯本件最重
    本刑為有期徒刑以上之五罪，均為累犯，各應依刑法第47條
    第1 項之規定加重其刑。爰審酌被告一再輕忽己身安危，並
    枉顧公眾安全，而於服用酒類後之呼氣酒精濃度分別高達每
    公升1.44、0.82、0.63、1.23及1.67毫克，已處於不能安全
    駕駛動力交通工具之狀態，竟仍駕車行駛於道路上，被告一
    再漠視法律禁令，嚴重危害行車安全，原不宜寬縱，惟念其
    犯後坦承不諱，態度尚佳等一切情狀，爰分別量處如主文所
    示之刑，並定其應執行刑，以示懲儆。
據上論斷，應依刑事訴訟法第273 條之1 第1 項、第299 條第1
項前段，刑法第185 條之3 、第47條第1 項、第51條第5 款，刑
法施行法第1 條之1 第1 項，判決如主文。
本案經檢察官呂如琦到庭執行職務。
中    華    民    國   100    年    5     月    30    日
                        刑事庭    法  官  顏世翠
以上正本證明與原本無異。
如不服本判決應於收受判決後10日內向本院提出上訴書狀，並應
敘述具體理由。其未敘述上訴理由者，應於上訴期間屆滿後20日
內向本院補提理由書( 均須按他造當事人之人數附繕本) 「切勿
逕送上級法院」。
                                  書記官  吳忻蒨
中    華    民    國   100    年    5     月    30    日
附錄本案論罪科刑法條：
中華民國刑法第185條之3
（重大違背義務致交通危險罪）
服用毒品、麻醉藥品、酒類或其他相類之物，不能安全駕駛動力
交通工具而駕駛者，處1 年以下有期徒刑、拘役或3 萬元以下罰
金。
┌─┬────┬───────────────┬─────┬────────┐
│編│犯罪事實│ 證  據                       │所犯法條  │     主   文    │
│號│        │                              │          │                │
├─┼────┼───────────────┼─────┼────────┤
│  │如事實欄│(1).酒精濃度檢測單：1.44MG/L   │刑法第185 │邱福亮服用酒類，│
│  │(一)所示│(2).汽車駕駛人酒後生理協調平衡 │條之3     │不能安全駕駛動力│
│1 │        │   檢測紀錄表：不能安全駕駛   │          │交通工具而駕駛，│
│  │        │(3).刑法第一百八十五條之三案件 │          │累犯，處有期徒刑│
│  │        │   測試觀察紀錄表             │          │參月。          │
│  │        │(4).桃園縣警察局舉發違反道路交 │          │                │
│  │        │   通管理事件通知單1 紙       │          │                │
├─┼────┼───────────────┼─────┼────────┤
│  │如事實欄│(1).酒精濃度檢測單：0.82MG/L   │刑法第185 │邱福亮服用酒類，│
│  │(二)所示│(2).汽車駕駛人酒後生理協調平衡 │條之3     │不能安全駕駛動力│
│2 │        │   檢測紀錄表：不能安全駕駛   │          │交通工具而駕駛，│
│  │        │(3).刑法第一百八十五條之三案件 │          │累犯，處有期徒刑│
│  │        │   測試觀察紀錄表             │          │肆月。          │
│  │        │(4).桃園縣政府警察局舉發違反道 │          │                │
│  │        │   路交通管理事件通知單1 紙   │          │                │
├─┼────┼───────────────┼─────┼────────┤
│  │如事實欄│(1).酒精濃度檢測單：0.63MG/L   │刑法第185 │邱福亮服用酒類，│
│  │(三)所示│(2).汽車駕駛人酒後生理協調平衡 │條之3     │不能安全駕駛動力│
│3 │        │   檢測紀錄表：不能安全駕駛   │          │交通工具而駕駛，│
│  │        │(3).刑法第一百八十五條之三案件 │          │累犯，處有期徒刑│
│  │        │   測試觀察紀錄表             │          │伍月。          │
│  │        │(4).桃園縣政府警察局舉發違反道 │          │                │
│  │        │   路交通管理事件通知單1 紙   │          │                │
├─┼────┼───────────────┼─────┼────────┤
│  │如事實欄│(1).酒精濃度檢測單：1.23MG/L   │刑法第185 │邱福亮服用酒類，│
│  │(四)所示│(2).汽車駕駛人酒後生理協調平衡 │條之3     │不能安全駕駛動力│
│4 │        │   檢測紀錄表：不能安全駕駛   │          │交通工具而駕駛，│
│  │        │(3).刑法第一百八十五條之三案件 │          │累犯，處有期徒刑│
│  │        │   測試觀察紀錄表             │          │柒月。          │
│  │        │(4).桃園縣政府警察局舉發違反道 │          │                │
│  │        │   路交通管理事件通知單1 紙   │          │                │
├─┼────┼───────────────┼─────┼────────┤
│  │如事實欄│(1).酒精濃度檢測單：1.67MG/L   │刑法第185 │邱福亮服用酒類，│
│  │(五)所示│(2).汽車駕駛人酒後生理協調平衡 │條之3     │不能安全駕駛動力│
│5 │        │   檢測紀錄表：不能安全駕駛   │          │交通工具而駕駛，│
│  │        │(3).刑法第一百八十五條之三案件 │          │累犯，處有期徒刑│
│  │        │   測試觀察紀錄表             │          │玖月。          │
│  │        │(4).桃園縣政府警察局舉發違反道 │          │                │
│  │        │   路交通管理事件通知單1 紙   │          │                │
└─┴────┴───────────────┴─────┴────────┘